【裁判字號】    98,訴,1880
【裁判日期】    980908
【裁判案由】    毒品危害防制條例
【裁判全文】
臺灣臺中地方法院刑事判決              98年度訴字第1880號
公  訴  人  臺灣臺中地方法院檢察署檢察官
被      告  丙○○
                    現羈押在臺灣臺中看守所
指定辯護人  本院公設辯護人  甲○○
上列被告因違反毒品危害防制條例案件，經檢察官提起公訴（97
年度偵字第10566號、第11260號），本院判決如下：
    主    文
丙○○犯如附表二所示販賣第一級毒品罪，均累犯，各處如附表
一所示之刑。應執行有期徒刑玖年，未扣案販賣第一級毒品所得
之財物合計新臺幣玖仟伍佰元沒收，如全部或一部不能沒收時，
以其財產抵償之。
    犯罪事實
一、丙○○前因重傷害案件，經臺灣高等法院臺中分院判處有期
    徒刑二年六月確定，經發監執行，於民國九十六年一月二十
    五日假釋出獄，保護管束於同年七月十六日期滿，其未執行
    之刑，視為已執行。仍未能悔改，明知海洛因為毒品危害防
    制條例第二條所列之第一級毒品，非經許可不得販賣，竟基
    於販賣海洛因以營利之各別犯意，以持有之門號00000
    00000號行動電話（未扣案）為聯絡工具，於如附表二
    所示之時間、地點，並以如附表二所示之交易毒品方式，多
    次將如附表二所示數量及價額之海洛因，販賣予李文蒼、王
    瀅森、錢進順、蔡昆哲施用。嗣於九十八年三月四日上午六
    時十分，在其住處為警搜索查獲，並扣得其所有非供販賣海
    洛因使用之行動電話00000000000號一支（含Ｓ
    ＩＭ卡一枚）及海洛因殘渣袋一包毛重零點二公克。
二、案經台中縣警察局移送臺灣臺中地方法院檢察署檢察官偵查
    起訴。
    理    由
一、證據能力之說明：
(一)、證人李文蒼、王瀅森、錢進順、蔡昆哲於偵查中向檢察官所
    為證述部分：按被告以外之人於偵查中向檢察官所為之陳述
    ，除顯有不可信之情況者外，得為證據，刑事訴訟法第一百
    五十九條之一第二項定有明文。依其文義解釋及立法理由之
    說明，並無限縮於檢察官在偵查中訊問證人之程序，應以給
    予被告或其辯護人對該證人行使反對詰問權者，始有證據能
    力。惟為保障被告之反對詰問權，並與現行法對傳聞例外所
    建構之證據容許範圍求其平衡，證人在偵查中雖未經被告之
    詰問，倘被告於審判中已對該證人當庭及先前之陳述進行詰
    問，即已賦予被告對該證人詰問之機會，則該證人於偵查中
    之陳述即屬完足調查之證據，而得作為判斷之依據（參照最
    高法院九十七年度臺上字第四０五號判決意旨）。是依上揭
    說明可知，在偵查中檢察官所訊問之證人，被告或其辯護人
    對該證人雖未行使反對詰問權，依刑事訴訟法一百五十九條
    之一第二項之規定，原則上屬於法律規定為有證據能力之傳
    聞證據，於例外顯有不可信之情況，始否定其得為證據，亦
    即得為證據之被告以外之人於偵查中向檢察官所為之陳述，
    因其陳述未經被告詰問，應認屬於未經合法調查之證據，但
    並非無證據能力（參照最高法院九十六年度臺上字第四三六
    五、三九二五號、九十七年度臺上字第三五六號判決意旨）
    。本案前開證人於檢察官偵查中之具結證述，查無檢察官就
    上開偵查訊問之實施，有何違反相關規定之瑕疵，亦無證據
    證明其等於偵查中所證有何遭受強暴、脅迫、詐欺、利誘等
    外力干擾之情形，或影響其等心理狀況致妨礙自由陳述等顯
    不可信之情況，依上開說明，具有證據能力。
(二)、復按被告以外之人於審判外之陳述，雖不符前四條（指刑事
    訴訟法第一百五十九條之一至第一百五十九條之四）之規定
    ，而經當事人於審判程序同意作為證據，法院審酌該言詞陳
    述或書面陳述作成之情況，認為適當者，亦得為證據。當事
    人、代理人或辯護人於法院調查證據時，知有第一百五十九
    條第一項不得為證據之情形，而未於言詞辯論終結前聲明異
    議，視為有前項之同意，刑事訴訟法第一百五十九條之五第
    一項、第二項亦有明文。其立法意旨在於傳聞證據未經當事
    人之反對詰問予以核實，原則上先予排除，惟若當事人已放
    棄詰問或未聲明異議，基於證據資料愈豐富，愈有助於真實
    發現之理念，且強化言詞辯論主義，法院自可承認該傳聞證
    據例外擁有證據能力。經查，證人李文蒼、王瀅森、錢進順
    、蔡昆哲等人分別於司法警察詢問時陳述，雖均係被告以外
    之人於審判外之陳述，性質上屬傳聞證據，惟經被告及辯護
    人於本院行準備程序時，均同意作為證據，又本院審酌該言
    詞陳述作成時之情況，並查無其他不法之情狀，足認得為本
    案之證據，依刑事訴訟法第一百五十九條之五之規定，均有
    證據能力。
二、認定被告有為犯罪事實之證據：
(一)、訊據被告丙○○於偵查中及本院準備程序、審理時均自白有
    為如附表二所示之販賣第一級毒品海洛因予李文蒼、王瀅森
    、錢進順、蔡昆哲之犯行。
(二)、證人李文蒼、王瀅森、錢進順、蔡昆哲於司法警察詢問及偵
    查中向檢察官所為具結之證述，有如附表二所示向被告購買
    海洛因之事實。其等證述內容下：
  1.證人李文蒼於司法警察詢問時之供述【見A卷第三十四至三
    十九頁】：我記得丙○○有跟我說，他有在施用海洛因、也
    有東西，如果有需要可以找他，我想施用海洛因時就用行動
    電話連絡，告知我要找他，丙○○就知道我要去跟他購買毒
    品海洛因。我跟丙○○購買毒品海洛因共計三次，每次購買
    金額約五百元至一仟元，交易地點是在臺中縣大里市○○街
    一八０巷出來大豐路旁的巷子作內交易等語。
  2.證人李文蒼於檢察官訊問時具結之證述【見C卷第九十七至
    一００頁】：我有跟丙○○買過毒品，也是用我的0000
    000000電話連絡，都是買海洛因。第一次是在今年農
    曆過年期間，大約１月下旬買的。第二次在二月初，三次大
    約隔五、六天。第一次買一仟元、第二次買五百元、第三次
    買一仟元。在丙○○大里市○○路家附近的巷子等語。
  3.證人王瀅森於司法警察詢問時之供述【見 A卷第四十二至四
    十五】：九十八年一月二十五日十六時三十二分三十五秒我
    打電話給丙○○，說要購買海洛因，我們就相約交易地點，
    相約臺中市○○路７-１１附近，我就看見丙○○騎機車前
    來跟我交易，我拿五百元，丙○○拿一小包海洛因給我。九
    十八年二月一日十六時許，我用電話撥打給丙○○，說要購
    買海洛因，我們就相約交易地點，這次相約在大里市○○路
    上全家便利商店前交易，我就看見丙○○開自小客車前來跟
    我交易，我拿五百元，丙○○拿一小包海洛因給我等語。
  4.證人王瀅森於檢察官訊問時具結之證述【見C卷第一二四至
    一二六頁】：九十八年一月二十五日下午四點半我打電話給
    丙○○要買海洛因毒品，約在臺中市○○路近美術館的７-
    １１便利店，是在洗車場附近。大約過半小時拿到貨，是丙
    ○○單獨騎機車來。九十八年二月一日下午四點我打電話給
    丙○○要買海洛因毒品，約在大里大豐路全家便利店。因為
    比較常在這二個地方交易，所以記得比較清楚等語。
  5.證人錢進順於司法警察詢問時之供述【見A卷第五十至五十
    三頁】：九十八年一月二十四日十九時二分二十七秒我打電
    話給丙○○，說要購買海洛因，我們就相約交易地點在中興
    大學附近。九十八年一月二十五日十五時四十四分五十秒，
    我用電話撥打給丙○○，說要購買海洛因，我們就相約交易
    地點在大里橋旁有一全國電子前。九十八年一月二十五日十
    八時五十八分八秒我用電話撥打給丙○○，說要購買海洛因
    ，我們就相約交易地點在大里市大買家前。最後一次是於九
    十八年二月一日我用電話撥打給丙○○，說要購買海洛因，
    我們就相約交易地點在大里橋旁有一全國電子前。我都看見
    丙○○、賴信諭開自小客車前來跟我交易，我每次各拿一仟
    元，丙○○每次各拿一小包海洛因給我等語。
  6.證人錢進順於檢察官訊問時具結之證述【見C卷第一一四至
    一一六頁】：九十八年一月二十三日、二十四日、二十五日
    三天的通聯紀錄，這三天我跟丙○○聯絡是要買毒品。這三
    天買了三次毒品一天要一次。電話聯絡後我們不一定在哪裡
    見面。二十四日是在中興大學附近買一仟元海洛因，是丙○
    ○親自拿給我，賴信諭有陪丙○○來。丙○○有時候是開白
    色的、有時候是開黑色的車子。九十八年一月二十五日晚上
    六點五十八我有用手機跟丙○○聯絡買毒品，當天在大里市
    大買家買一千元元毒品。二十五日買了二次。二月一日也有
    買毒品，是丙○○及賴信諭買一仟元海洛因，地點是在大里
    橋的全國電子等語。
  7.證人蔡昆哲於司法警察詢問時之供述【見 A卷第七十至七十
    七頁】：我國中就認識丙○○。我有向丙○○購買過毒品約
    二至三次海洛因，九十八年二月中旬中午十二時三十分許及
    晚上十八時三十分許，均前往臺中市○○路大里橋他家附近
    ，各購買海洛因一小包以壹仟元購得。當時我先以我000
    0000000電話撥打丙○○電話 (電話號碼我忘了)，
    再前往交易地點等語。
  8.證人蔡昆哲於檢察官訊問時具結之證述【見C卷第七十九至
    八十一頁】：我有跟丙○○購買毒品。二次都買一仟元，分
    別於九十八年二月中旬某日中午十二點半及晚上六６點半各
    買一包，在臺中市○○路大里橋丙○○住家附近向丙○○購
    買海洛因，我是用我的0000000000(或0000
    000000 ) 行動電話連絡購買等語。
(三)、被告供稱本件販賣之海洛因之來源上手係丁○○，核與證人
    丁○○於司法警察詢問時之供述【見A卷第五十九至六十五
    頁】：「我販賣海洛因予丙○○」；並在本院審理中證述：
    「有販賣毒品給被告，從九十八年一月間販賣海洛因給被告
    。販賣海洛因給被告記得大概四、五次。重量不清楚，每次
    向我購買海洛因的金額約三千到三千五百元。」相符。
(四)、綜上所述，被告之自白，有如上之供述證據可佐，並有被告
    所使用之0000000000號行動電話與證人王瀅森、
    前進順所使用之前開行動電話通聯紀錄在卷（見C卷五十六
    以下）可按，其自白應與事實相符，被告有販賣第一級毒品
    海洛因之犯行，至堪明確，已可認定之。
三、法律適用及論罪科刑部分：
(一)、查海洛因屬鴉片類毒品，施用者會產生興奮、自暴自棄、急
    於依賴藥物、情緒不穩定，瞳孔收縮、精神弛怠、性衝動減
    弱、產生幻覺、視力減退、便秘、呼吸抑制、嘔吐、言語發
    生障礙、注意力分散等症狀。濫用過量者會因昏睡、昏迷、
    體溫下降、血壓降低、呼吸抑制導致休克而死。施用者在極
    短的時間內，就會因為耐藥性的產生而使需求量急速增加，
    使心理上或生理上都會對海洛因產生強烈的渴求與依賴，一
    旦成癮，戒治困難，是以海洛因業經列為毒品危害防制條例
    第二條第二項第一款之第一級毒品，不得非法持有及販賣。
    核被告所為，於如附表二所示時、地，各販賣第一級毒品海
    洛因予附表二所示交易對象李文蒼、王瀅森、錢進順及蔡昆
    澤等人之犯行，均係犯毒品危害防制條例第四條第一項之販
    賣第一級毒品罪。被告為販賣第一級毒品海洛因，而持有第
    一級毒品海洛因之低度行為，已被其販賣第一級毒品海洛因
    之高度行為所吸收，應不另論罪。被告先後十一次販賣第一
    級毒品之犯行，均屬犯意各別，行為時、空互殊，各應予分
    論併罰。
(二)、新舊法比較：
  1.本院按行為後法律有變更者，適用行為時之法律。但行為後
    之法律有利於行為人者，適用最有利於行為人之法律；刑法
    第二條第一項已定有明文。查被告行為後，毒品危害防制條
    例部分條文業於九十八年五月二十日修正公布，並自公布日
    起算至第三日生效（司法院九十八年六月二十九日院臺廳刑
    一字第○九八○○一四六四三函參照）。本次毒品危害防制
    條例修正之比較新舊法，自應就罪刑有關之加重、減輕及其
    他法定加減原因等一切情形，本於統一性及整體性原則，綜
    其全部罪刑之結果而為比較。
  2.修正前毒品危害防制條例第四條第一項原規定：「製造、運
    輸、販賣第一級毒品者，處死刑或無期徒刑；處無期徒刑者
    ，得併科新臺幣一千萬元以下罰金」，經修正為：「製造、
    運輸、販賣第一級毒品者，處死刑或無期徒刑；處無期徒刑
    者，得併科新臺幣二千萬元以下罰金」；另同條例第二項原
    規定：「製造、運輸、販賣第二級毒品者，處無期徒刑或七
    年以上有期徒刑，得併科新臺幣七百萬元以下罰金」，經修
    正為：「製造、運輸、販賣第二級毒品者，處無期徒刑或七
    年以上有期徒刑，得併科新臺幣一千萬元以下罰金」，經比
    較新舊法之結果，此部分以修正前之規定較有利於被告。
  3.修正前毒品危害防制條例第十七條原規定：「犯第四條第一
    項至第四項、第五條第一項至第四項前段、第六條第一項至
    第四項、第七條第一項至第四項、第八條第一項至第四項、
    第十條或第十一條第一項、第二項之罪，供出毒品來源，因
    而破獲者，得減輕其刑。」嗣經修正為：「（第一項）犯第
    四條至第八條、第十條或第十一條之罪，供出毒品來源，因
    而查獲其他正犯或共犯者，減輕或免除其刑。（第二項）犯
    第四條至第八條之罪於偵查及審判中均自白者，減輕其刑。
    」，亦即該條例修正前第十七條規定必須因而破獲上游毒品
    供應者，始得減輕其刑，且僅得減輕其刑，其適用之條件較
    嚴，而該條例修正後第十七條第一項規定適用之條件較寬，
    且就刑部分為必減或得免，復增列第二項關於於偵查及審判
    中均自白者減輕其刑之規定，此新修正之規定，顯已影響行
    為人刑罰之法律效果，自屬法律有變更，經比較新、舊法結
    果，以新法較有利於行為人，故依刑法第二條第一項但書規
    定，應適用裁判時之法律即修正後毒品危害防制條例第十七
    條規定，較有利於被告。
(三)、被告前於九十三年間，因重傷害案件，經台灣高等法院台中
    分院中高以九十四年度少訴上字第六號刑事判決判處有期徒
    刑二年六月確定，入監執行後，於九十六年七月十六日因假
    釋復保護管束未經撤銷，以已執行完畢論，有臺灣高等法院
    被告前案紀錄表及臺灣臺中地方法院檢察署刑案資料查註紀
    錄表在卷可查，被告於受徒刑之執行完畢後，五年以內故意
    再犯本件有期徒刑以上之十一罪，均為累犯，均應依刑法第
    四十七條第一項之規定加重其刑（惟被告所犯販賣第一級毒
    品罪法定本刑為死刑、無期徒刑部分依法不得加重）。
(四)、本件被告於偵查中時，即已具體供述其等所販售之毒品海洛
    因係由丁○○所提供，其向丁○○購買第一級毒品海洛因，
    一部份供自己使用外，其餘即販售與附表二所示交易對象之
    人，檢察官乃據以循線查獲丁○○，並以丁○○涉有販賣毒
    品罪嫌提起公訴，業據本件提起公訴之檢察官於起訴書載明
    ，並經本院於審理期日依職權訊問證人丁○○證述屬實如上
    所載，並有臺灣臺中地方法院檢察署檢察官九十八年度偵字
    第六五三一號起訴書一份在卷可參，則被告就其所販售之第
    一級毒品海洛因供出其來源為犯嫌丁○○，並使偵查機關因
    而查悉破獲犯嫌丁○○販賣第一級毒品予被告之犯行，被告
    所為與前開法條減刑之要件相符，應予減輕其刑。
(五)、又依據九十八年五月二十日增訂公布之第十七條第二項規定
    ：「犯第四條至第八條之罪於偵查及審判中均自白者，減輕
    其刑。」本件被告於偵查及本院審理中均自白犯罪，自應再
    依據該第十七條第二項規定減輕其刑。並遞減之。
(六)、再販賣第一級毒品罪之最輕法定本刑為無期徒刑，而同為販
    賣第一級毒品之人，其原因動機不一，犯罪情節未必盡同，
    或有大盤毒梟者，亦有中、小盤之分，其販賣行為對國民健
    康所造成危害程度自屬有異，法律科處此類犯罪，所設之法
    定最輕本刑卻同為「無期徒刑」，不可謂不重。於此情形，
    倘依其情狀處以較輕之徒刑，即足以懲儆，並可達防衛社會
    之目的者，自非不可依客觀之犯行與主觀之惡性二者加以考
    量其情狀有無可憫恕之處，而適用刑法第五十九條之規定酌
    量減輕其刑，期使個案裁判之量刑，能斟酌至當，符合比例
    原則。本案被告販賣第一級毒品犯行，無視國家對於杜絕毒
    品危害之禁令，其行為固屬不當，應予非難，然其販賣第一
    級毒品之對象僅有四人，販賣金額為新台幣（下同）五百元
    或一千元，其販賣第一級毒品之犯罪情節均尚非至惡，相對
    於長期大量販賣毒品之大毒梟而言，其對社會治安及國民健
    康之危害顯然較小，是從被告犯案情節觀之，倘仍遽處以販
    賣第一級毒品之最低刑度，尚屬情輕法重，且難謂符合罪刑
    相當性及比例原則，更無從與大毒梟之惡行有所區隔，是其
    上開販賣第一級毒品之犯罪情狀相較於法定之重刑，在客觀
    上足以引起一般人之同情，情節尚堪憫恕，爰均依刑法第五
    十九條之規定酌量減輕其刑，並遞減之。
(八)、爰審酌被告染有施用第一級毒品海洛因之惡習，更深知上開
    毒品具有成癮性，服用後會產生依賴性、耐藥性，且戒解不
    易，嚴重妨害人之身心健康，竟因貪圖利益，販賣第一級毒
    品海洛因嚴重影響社會治安、戕害國民身心健康，被告未思
    以正當途徑合法掙取金錢，圖以販賣第一級毒品獲利，犯罪
    動機不良，惟其犯罪後已坦承犯行，已有認錯悔過之具體表
    現，念其販賣毒品之次數尚少、所得不高，經依法遞減輕其
    刑後，各分別量處如主文所示之刑；至實行公訴檢察官論告
    時，對被告犯行具體求刑有期徒刑十七年，本院認為被告上
    開販毒犯行，販毒之數量甚微、時間短暫、所得財物輕微，
    而被告年紀尚輕，自偵查迄本院審理中均能自白犯行，確屬
    深有悔意。被告一時失慮誤罹此重典，而司法應寬典誠實面
    對自己犯行而認錯之被告，開啟其自新之途，於量刑上嚴予
    區別與犯後飾詞狡辯毫無悔意者，並應以行為人之責任為基
    礎，並審酌被告犯罪之動機、目的、手段、品行及犯罪所生
    之危險損害與犯罪後之態度後，本院認為科處被告如主文所
    示之刑及應執行之刑為適當，公訴檢察官具體求處上開刑期
    尚嫌過重，容有未洽，併此敘明。
四、沒收部分：
(一)、按毒品危害防制條例第十九條第一項規定，犯販賣毒品罪者
    ，其犯罪所得之財物均沒收之，係採義務沒收主義。故販賣
    毒品所得之對價，不問其中成本若干，利潤多少，均應全部
    諭知沒收，貫徹政府查禁煙毒之決心，以符立法本旨；又犯
    毒品危害防制條例第四條之販賣第一級或第二級毒品罪者，
    依同條例十九條第一項規定，其因犯罪所得之物沒收之，如
    全部或一部不能沒收時，追徵其價額或以其財產抵償之。被
    告販賣如附表一所示販賣海洛因所得共計九千五百元，雖未
    扣案，然依上開說明及毒品危害防制條例第十九條第一項之
    規定，仍應予沒收，如全部或一部不能沒收時，則由被告之
    財產抵償之。
(二)、次按刑罰之執行，對人民人身及財產之侵害甚鉅，故刑罰應
    止於犯人一身為基本原則，然法律特別規定：「不問屬於犯
    人與否，沒收之」或「不問屬於犯人與否，均沒收銷燬之」
    者，則以違禁物及與犯罪有關之某種物品（例如刑法第二百
    十九條規定偽造之印章、印文、署押），因於社會公安較具
    危險性，或為防止犯人反覆為不法之利用，為免貽害社會及
    防止再犯而為特別之規定，此乃刑止一身原則之例外，然屬
    於義務沒收之法律若未特別規定：「不問屬於犯人與否，沒
    收之」者，例如上述毒品危害防制條例第十九條第一項規定
    ：「其供犯罪所用或因犯罪所得之財物，均沒收之」，既有
    意省略「不問屬於犯人與否，沒收之」之要件，基於刑止一
    身之原則及參照刑法第三十八條第三項前段規定之立法精神
    ，應認「以屬於犯人者為限」，始得宣告沒收，即供犯罪所
    用或因犯罪所得之財物若非犯人所有，或已非犯人所有（例
    如犯人已將之轉讓他人，而受讓人未具共犯身分），即無予
    以宣告沒收之餘地（參照最高法院九十三年度台上字第三二
    六三號決）。本件被告販賣海海因使用之00000000
    00號行動電話（含ＳＩＭ卡）因未扣案，且無證據證明係
    被告所有，爰不為沒收之諭知。至扣案之00000000
    00號行動電話手機一支（含ＳＩＭ卡）及海洛因殘渣袋一
    包毛重零點二公克，均與被告所犯本案無關，自不得於本案
    宣告沒收，並此敘明。
據上論斷，應依刑事訴訟法第二百九十九條第一項前段，毒品危
害防制條例第四條第一項、第十七條第一項、第二項、第十九條
第一項，刑法第二條第項、第十一條、第四十七第一項、第五十
九條、第五十一條第五款，判決如主文。
本案經檢察官乙○○到庭執行職務。
中    華    民    國    98    年    9     月     8    日
                  刑事第十二庭  審判長法  官  楊萬益
                                      法  官  蔡建興
                                      法  官  劉邦繡
上正本證明與原本無異。
如不服本判決，應於送達後十日內向本院提出上訴狀（須附繕本
），上訴於臺灣高等法院臺中分院。
上訴書狀如未敘述理由，應於上訴期間屆滿後二十日內補提理由
書於本院。
                                      書記官  何俞瑩
中    華    民    國    98    年     9     月    8    日
附表一：
┌──┬────┬────────────────────────┐
│編號│犯罪事實│ 所犯罪名及處刑                                 │
├──┼────┼────────────────────────┤
│ １ │如附表二│丙○○販賣第一級毒品，累犯，處有期徒刑肆年貳月，│
│    │(一)所示  │未扣案販賣第一級毒品所得之財物新臺幣壹仟元沒收，│
│    │        │如全部或一部不能沒收時，以其財產抵償之。        │
├──┼────┼────────────────────────┤
│ ２ │如附表二│丙○○販賣第一級毒品，累犯，處有期徒刑肆年，未扣│
│    │(二)所示  │案販賣第一級毒品所得之財物新臺幣伍佰元沒收，如全│
│    │        │部或一部不能沒收時，以其財產抵償之。            │
├──┼────┼────────────────────────┤
│ ３ │如附表二│丙○○販賣第一級毒品，累犯，處有期徒刑肆年貳月，│
│    │(三)所示  │未扣案販賣第一級毒品所得之財物新臺幣壹仟元沒收，│
│    │        │如全部或一部不能沒收時，以其財產抵償之。        │
├──┼────┼────────────────────────┤
│ ４ │如附表二│丙○○販賣第一級毒品，累犯，處有期徒刑肆年，未扣│
│    │(四)所示  │案販賣第一級毒品所得之財物新臺幣伍佰元沒收，如全│
│    │        │部或一部不能沒收時，以其財產抵償之。            │
├──┼────┼────────────────────────┤
│ ５ │如附表二│丙○○販賣第一級毒品，累犯，處有期徒刑肆年，未扣│
│    │(五)所示  │案販賣第一級毒品所得之財物新臺幣伍佰元沒收，如全│
│    │        │部或一部不能沒收時，以其財產抵償之。            │
├──┼────┼────────────────────────┤
│ ６ │如附表二│丙○○販賣第一級毒品，累犯，處有期徒刑肆年貳月，│
│    │(六)所示  │未扣案販賣第一級毒品所得之財物新臺幣壹仟元沒收，│
│    │        │如全部或一部不能沒收時，以其財產抵償之。        │
├──┼────┼────────────────────────┤
│ ７ │如附表二│丙○○販賣第一級毒品，累犯，處有期徒刑肆年貳月，│
│    │(七)所示  │未扣案販賣第一級毒品所得之財物新臺幣壹仟元沒收，│
│    │        │如全部或一部不能沒收時，以其財產抵償之。        │
├──┼────┼────────────────────────┤
│ ８ │如附表二│丙○○販賣第一級毒品，累犯，處有期徒刑肆年貳月，│
│    │(八)所示  │未扣案販賣第一級毒品所得之財物新臺幣壹仟元沒收，│
│    │        │如全部或一部不能沒收時，以其財產抵償之。        │
├──┼────┼────────────────────────┤
│ ９ │如附表二│丙○○販賣第一級毒品，累犯，處有期徒刑肆年貳月，│
│    │(九)所示  │未扣案販賣第一級毒品所得之財物新臺幣壹仟元沒收，│
│    │        │如全部或一部不能沒收時，以其財產抵償之。        │
├──┼────┼────────────────────────┤
│１０│如附表二│丙○○販賣第一級毒品，累犯，處有期徒刑肆年貳月，│
│    │(十)所示  │未扣案販賣第一級毒品所得之財物新臺幣壹仟元沒收，│
│    │        │如全部或一部不能沒收時，以其財產抵償之。        │
├──┼────┼────────────────────────┤
│１１│如附表二│丙○○販賣第一級毒品，累犯，處有期徒刑肆年貳月，│
│    │(十一)所示  │未扣案販賣第一級毒品所得之財物新臺幣壹仟元沒收，│
│    │        │如全部或一部不能沒收時，以其財產抵償之。        │
└──┴────┴────────────────────────┘
附表二：
┌───┬────┬───────┬────┬────────────────┐
│編號  │交易對象│交易時間      │交易地點│交易過程毒品之種類、重量或價格  │
├───┼────┼───────┼────┼────────────────┤
│(一)    │李文蒼  │98年1月下旬某 │被告廖述│李文蒼以門號0000000000號行動電話│
│      │        │日            │昱位在臺│與被告所使用之門號0000000000號行│
│      │        │              │中縣大里│動電話聯絡，雙方敲定購買之毒品、│
│      │        │              │市○○路│數量及交易地點後，由被告親自持市│
│      │        │              │住處附近│價新台幣（下同）1000元之海洛因毒│
│      │        │              │之巷子內│品，至上開地點販賣予李文蒼。    │
│      │        ├───────┼────┼────────────────┤
│(二)    │        │98年2月初某日 │同上    │過程及毒品種類均同上，交易海洛因│
│      │        │              │        │毒品數量為500元。               │
│      │        ├───────┼────┼────────────────┤
│      │        │上開時間後之第│同上    │過程及毒品種類均同上，交易海洛因│
│(三)    │        │5、6日        │        │毒品數量為1000元。              │
├───┼────┼───────┼────┼────────────────┤
│(四)    │王瀅森  │98年1月25日下 │臺中市五│王瀅森於前開時間，以其門號      │
│      │        │午4時32分許   │權路之美│0000000000號行動電話，與被告所使│
│      │        │              │術館附近│用之門號0000000000號行動電話聯絡│
│      │        │              │之7-11便│，約定購買之毒品、數量及交易地點│
│      │        │              │利商店前│後，未幾，被告即親持市價500元之 │
│      │        │              │        │海洛因毒品，至上開地點，販賣予王│
│      │        │              │        │瀅森。                          │
│      │        ├───────┼────┼────────────────┤
│(五)    │        │98年2月1日下午│臺中縣大│同上交易過程，交易市價500元之   │
│      │        │4時許         │里市大峰│海洛因毒品。                    │
│      │        │              │路上之全│                                │
│      │        │              │家便利商│                                │
│      │        │              │店前    │                                │
├───┼────┼───────┼────┼────────────────┤
│(六)    │錢進順  │98年1月24日晚 │臺中市國│錢進順於前開時間，以其門號      │
│      │        │上7時2分許    │光路之中│0000000000號行動電話（為其兄嫂林│
│      │        │              │興大學附│慧鳳申辦），與被告所使用之門號  │
│      │        │              │近。    │0000000000 號行動電話聯絡，雙方 │
│      │        │              │        │約定購買之毒品、數量及交易地點後│
│      │        │              │        │，由被告親持市價1000元之海洛因毒│
│      │        │              │        │品，至上開地點，販賣予錢進順。  │
│      │        ├───────┼────┼────────────────┤
│(七)    │        │98年1月25日下 │臺中縣大│同上                            │
│      │        │午3時44分許   │里市大里│                                │
│      │        │              │橋旁之全│                                │
│      │        │              │國電子專│                                │
│      │        │              │賣店前  │                                │
│      │        ├───────┼────┼────────────────┤
│(八)    │        │98年1月25日晚 │臺中縣大│同上                            │
│      │        │上6時58分許   │里市之大│                                │
│      │        │              │買家賣場│                                │
│      │        │              │前      │                                │
│      │        ├───────┼────┼────────────────┤
│(九)    │        │98年2月1日晚上│臺中縣大│同上                            │
│      │        │7時許         │里市大里│                                │
│      │        │              │橋旁之全│                                │
│      │        │              │國電子專│                                │
│      │        │              │賣店前  │                                │
├───┼────┼───────┼────┼────────────────┤
│(十)    │蔡昆哲  │98年2月中旬某 │臺中市中│蔡昆哲於前開時間，以其門號      │
│      │        │日中午12時30分│興路大里│0000000000號行動電話，與被告所使│
│      │        │許            │橋附近之│用之門號0000000000號行動電話聯絡│
│      │        │              │被告住處│，雙方約定購買之毒品、數量及交易│
│      │        │              │附近。  │地點後，由被告親持市價1000元之海│
│      │        │              │        │洛因毒品，至上開地點，販賣予蔡昆│
│      │        │              │        │哲。                            │
│      │        ├───────┼────┼────────────────┤
│(十一)    │        │同日下午6時30 │同上    │同上                            │
│      │        │分許          │        │                                │
└───┴────┴───────┴────┴────────────────┘
【附錄本案論罪科刑法條】
毒品危害防制條例第4條
製造、運輸、販賣第一級毒品者，處死刑或無期徒刑；處無期徒
刑者，得併科新臺幣 2 千萬元以下罰金。
製造、運輸、販賣第二級毒品者，處無期徒刑或 7 年以上有期
徒刑，得併科新臺幣 1 千萬元以下罰金。
製造、運輸、販賣第三級毒品者，處 5 年以上有期徒刑，得併
科新臺幣 7 百萬元以下罰金。
製造、運輸、販賣第四級毒品者，處 3 年以上 10 年以下有期
徒刑，得併科新臺幣 3 百萬元以下罰金。
製造、運輸、販賣專供製造或施用毒品之器具者，處 1 年以上
7 年以下有期徒刑，得併科新臺幣 1 百萬元以下罰金。
前五項之未遂犯罰之。毒品危害防制條例第4條第1項、第2項：


司法院資訊處製作；財團法人民間司法改革基金會備份。
